高雄高等行政法院簡易判決
　　　　　　　　　　　　　　　 九十六年度簡更一字第一號
原　　　告　甲○○
法定代理人　乙○○○
被　　　告　嘉義縣政府
代　表　人　丙○○　○○
訴訟代理人　丁○○
上列當事人間因重測事件，原告不服內政部中華民國九十五年一
月二十三日台內訴字第０九五０００八五六三號訴願決定，經本
院裁定（九十五年度簡字第一八八號）後，原告提起抗告，由最
高行政法院發回更審。本院判決如下：
    主  文
原告之訴駁回。
訴訟費用（含發回前訴訟費用）由原告負擔。
    事實及理由
一、緣原告所有坐落嘉義縣中埔鄉○○段六五七之二七、六五六
    之三四地號等二筆土地（重測後吳鳳廟段一五一八、一五一
    七地號，下稱系爭土地），參加嘉義縣九十四年度中埔村地
    籍圖重測，於民國（下同）九十四年二月二十四日重測地籍
    調查時，經原告之配偶乙○○○（原告嗣於九十四年三月三
    十日經台灣嘉義地方法院九十四年度禁字第十八號裁定宣告
    為禁治產人，乙○○○為其法定代理人）到場指界，惟因部
    分界址無法指界，被告所屬地政機關乃參照舊地籍圖及其他
    可靠資料協助指界，並通知另於九十四年六月三十日實地協
    助指界結果。其後於九十四年六月三十日第二次重測地籍調
    查時，原告未到場，重測人員乃依鄰地協助指界據以實施地
    籍測量。嗣被告以九十四年九月十五日府地價測字第０九四
    ０一一三五四九號公告土地重測結果，公告期間自九十四年
    十月一日起至九十四年十月三十一日止（共三十日），上開
    社口段六五七之二七地號土地重測前面積為０．００六五公
    頃，重測後編為吳鳳廟段一五一八地號面積０．００五九五
    六公頃；前揭社口段六五六之三四地號土地重測前面積為０
    ．００二一公頃，重測後編為吳鳳廟段一五一七地號面積０
    ．００一八二二公頃。被告並以地籍圖重測土地標示變更結
    果通知書通知原告，原告對重測結果不服，認重測後系爭土
    地面積減少二．五坪，乃提起訴願，經遭決定駁回，遂提起
    行政訴訟，前經本院以九十五年度簡字第一八八號裁定駁回
    ，原告不服，提起抗告，經最高行政法院以九十六年度裁字
    第八七三號裁定將原裁定廢棄，發回本院更為審理。
二、原告起訴意旨及補充理由略謂：（一）依土地法所為之登記
    ，有絕對之效力，土地法第四十三條定有明文。該規定係揭
    示不動產物權之登記具有絕對之公信力及公示力。人民因信
    賴國家就土地之登記，亦應獲得保障，方符合法治國依法行
    政及信賴保護原則。原告所有系爭土地經地籍圖重測後土地
    面積由０．００八六公頃變為０．００七七七八公頃，亦即
    由二六．０二坪變為二三．五二坪，減少二．五坪，減少率
    為百分之九．０四。此減少近百分之十之土地，實質上嚴重
    造成土地所有權人之損失。然被告上開處分顯未能充分善盡
    人民對行政機關之信賴與保護。（二）原告查詢得知鄰地地
    主李乾盛所有原社口段六六五之三五、六六五之四、六六五
    之三六地號土地（重測後為吳鳳廟段一五二０、一五二一、
    一五二二地號），重測前後增加面積約二．五坪，而受有公
    法上之不當得利，被告既係土地行政之主管機關亦為專業人
    員，然其處分使原告受有不利益，而使第三人受有不當利益
    ，顯未善盡專業人員之責而有疏失。（三）原告於九十三年
    四月二十二日因急性氣喘引發腦缺氧病變臥病在床，領有身
    心障礙手冊，被告通知地籍調查時，法定代理人亦因在旁照
    顧無法到場，被告依鄰地協助地籍重測，顯因行政之疏失而
    損害原告之權利，被告應依市價為國家賠償。（四）按行政
    程序法第一百二十八條規定：「行政處分於法定救濟期間經
    過後，具有下列各款情形之一者，相對人或利害關係人得向
    行政機關申請撤銷、廢止或變更之。但相對人或利害關係人
    因重大過失而未能在行政程序或救濟程序中主張其事由者，
    不在此限：一、具有持續效力之行政處分所依據之事實事後
    發生有利於相對人或利害關係人之變更者。二、發生新事實
    或發現新證據者，但以如經斟酌可受較有利益之處分者為限
    。三、其他具有相當於行政訴訟法所定再審事由且足以影響
    行政處分者。前項申請，應自法定救濟期間經過後三個月內
    為之；其事由發生在後或知悉在後者，自發生或知悉時起算
    。但自法定救濟期間經過後已逾五年者，不得申請。」本件
    原告因罹患缺養性腦病變，已達心神喪失程度，於九十四年
    三月三十日經台灣嘉義地方法院禁字第十八號裁定宣告為禁
    治產人，並指定其配偶乙○○○為法定代理人在案。即原告
    被法院宣告為禁治產人在先，地政機關何不通知原告法定代
    理人為地籍圖重測協助指界，況原告既為禁治產人如何依土
    地法第四十六條規定：土地所有權人因故不能到場指界、設
    立界標時，得出具委託書委託他人辦理。故地政機關行政確
    有缺失違法之處。此外，在土地重測公告期間內，原告之法
    定代理人曾到公告單位中埔鄉公所提出異議複丈，但是業務
    承辦人誤導欺騙原告法定代理人，若提出書面複丈亦屬無效
    ，且要負擔一切費用，此造成原告法定代理人心理恐懼。是
    原告既為法院宣告禁治產人，土地重測公告期間如何履行法
    律行為，應由法定代理人代為執行權益，始為合法。（五）
    又按行政程序法第一百六十八條規定，人民對於行政興革之
    建議、行政法令之查詢、行政違法之舉發或行政上權益之維
    護，得向主管機關陳情。國家賠償法第一條規定，本法依中
    華民國憲法第二十四條制定之；同法第二條規定，本法所稱
    公務員者，謂依法令從事於公務之人員。公務員於執行職務
    行使公權力時，因故意或過失不法侵害人民自由或權利者，
    國家應負損害賠償責任。公務員怠於執行職務，致人民自由
    或權利遭受損害者亦同；同法第七條規定，國家負損害賠償
    責任者，應以金錢為之。但以回復原狀為適當者，得依請求
    ，回復損害發生前原狀。原告乃提起本件訴訟，（一）先位
    聲明求為訴願決定及原處分（九十四年九月十五日府地價測
    字第０九四０一一三五四九號公告土地重測結果及地籍圖重
    測土地標示變更結果通知書）均撤銷。（二）備位聲明依國
    家賠償法被告應賠償原告新台幣（下同）十五萬元云云。
三、被告答辯意旨則謂：（一）按「地籍圖重測結果、直轄市、
    縣（市）主管機關應視實際情形，依據面積計算表編造下列
    清冊：一、重測結果清冊。．．．」「地籍圖重測結果公告
    時，直轄市或縣（市）主管機關應將前條所列清冊、地籍公
    告圖及地籍調查表，以展覽方式公告三十日，並以書面通知
    土地所有權人。前項公告期滿，土地所有權人無異議者，直
    轄市或縣（市）主管機關，應據以辦理土地標示變更登記，
    並將登記結果，以書面通知土地所有權人限期申請換（註）
    書狀。」「土地所有權人如認為重測結果有錯誤，除未依土
    地法第四十六條之二之規定設立界標或到場指界外，得於公
    告期間內，以書面向直轄市或縣（市）主管機關提出異議，
    並申請複丈。複丈結果無誤者，依重測結果辦理土地標示變
    更登記；．．．。」「重測地籍調查時，土地所有權人均到
    場而不能指界者，地籍調查及測量人員得參照舊地籍圖及其
    他靠資料，協助指界，並依下列方式辦理：．．．（二）土
    地所有權人不同意協助指界之結果且未能自行指界者，應依
    土地法第四十六條之二第一項規定予以逕行施測。」分別為
    地籍測量實施規則第一百九十八條第一項第一款、第一百九
    十九條、第二百零一條第一項前段及土地法第四十六條之一
    至第四十六條之三執行要點第四點第二款所明定。次按「地
    籍圖之重測，因其測量技術及使用儀器遠較日據時期精密優
    良，又數十年來，土地因人為或天然地形變遷，界址與原地
    籍圖不符，加以複丈時誤差之配賦，乃使重測前後土地面積
    發生增減，成為必然事實。至於因面積增減可否以地價追補
    ，本部自始即極為重視，於修正土地法及地籍測量實施規則
    時，經一再研究，始增訂土地法第四十六條之一、之二及之
    三，以為執行之依據。按土地法第四十六之四至界址以所有
    權人最明悉，為期施測結果確實無誤，並使鄰地所有權人免
    受損害，辦理重測時，由土地所有權人到場指界，並設立界
    標，地政機關依據所有權人指界範圍，測定各宗土地位置、
    形狀、大小，其面積實為界址範圍決定之結果，就所有權人
    言，其財產並未變更，．．．。」「土地所有權人之土地，
    因地政機關重測，複丈或分割等結果，致其面積與原移送稅
    捐機關據以課徵土地稅之土地總歸戶冊中所載者不符，稅捐
    機關應自土地重測、複丈或分割等確定後之年期起改按新面
    積課稅；其因新舊面積之增減相較之下，至有多繳或少繳稅
    款情事者，未便適用稅捐稽徵法第二十一條及第二十八條之
    規定予以追繳或退稅。」亦經內政部七十四年九月九日七四
    台內字第三四０八八三號函、財政部六十八年八月九日台財
    稅字第三五五二一號函釋在案。（二）原告所有重測前中埔
    鄉○○段六五六之二七、六五六之三四地號二筆土地（重測
    後吳鳳廟段一五一八、一五一七地號），重測前面積分別為
    ０．００六五公頃、０．００二一公頃，重測後面積分別為
    ０．００五九五六公頃、０．００一八二二公頃，重測期間
    地籍調查與毗鄰筆土地指界一致，並無界址爭議情形，本件
    社口段六五六之三四地號，依地籍調查表界址標示欄所載Ａ
    －Ｂ、Ｂ－Ｃ界址及六五六之二七號Ｄ－Ｅ界址土地所有權
    人（即原告）到場不能指界，並另定期參照舊地籍圖及其他
    可靠資料協助指界，經通知於九十四年六月三十日實地協助
    指界結果；六五六之三四地號Ａ、Ｂ、Ｃ點埋設鋼釘，Ａ－
    Ｂ、Ｂ－Ｃ界址以連接線為界，六五六之二七地號Ｄ－Ｅ點
    以連接點為界，惟當時原告並未到場，地政機關即依土地法
    第四十六條之二第一項第一款規定辦理，有地籍調查補正表
    及郵政送達證書雙掛號回執在卷可稽。次查，原告所有毗鄰
    土地重測後面積或有增、減，係由土地所有權人到場指界，
    並設立界標，地政機關依據所有權人指界範圍，測定各宗土
    地位置形狀、大小，其面積實為界址範圍決定之結果，就原
    告言，其財產並未變更，是以原告於重測公告期間內未依上
    開實施規則第二百零一條規定，以書面向被告所屬水上地政
    事務所提出異議、複丈，被告所屬水上地政事務所則依同實
    施規則第一百九十九條規定辦理重測土地標示變更登記，依
    法並無不合。（三）又原告主張地籍調查地政機關通知辦理
    本件協助指界期間，原告因重病及法定代理人須照料無法到
    場云云。本件寄送原告之雙掛號送達郵件地籍圖重測協助指
    界定期通知書內已載明：「．．．三、土地所有權人因故不
    能到場指界、設立界標時，得出具委託書委託他人辦理（附
    空白委託書格式如右）。四、若土地所有權人未到場指界，
    或到場不同意協助指界結果又未行指界者，則依土地法第四
    十六條之二第一項之規定逕行施測。」在案。原告以無法親
    自到場而損及權益，要求重測後減少之面積依市價求償而提
    起本件行政訴訟，依法無據，乃聲明駁回原告之訴等語，資
    為抗辯。
四、按「已辦地籍測量之地區，因地籍原圖破損、滅失、比例尺
    變更或其他重大原因，得重新實施地籍測量。」「重新實施
    地籍測量時，土地所有權人應於地政機關通知之限期內，自
    行設立界標，並到場指界。逾期不設立界標或到場指界者，
    得依左列順序逕行施測：一、鄰地界址。二、現使用人之指
    界。三、參照舊地籍圖。四、地方習慣。土地所有權人因設
    立界標或到場指界發生界址爭議時，準用第五十九條第二項
    規定處理之。」「重新實施地籍測量之結果，應予公告，其
    期間為三十日。土地所有權人認為前項測量結果有錯誤，除
    未依前條之規定設立界標或到場指界者外，得於公告期間內
    ，向該管地政機關繳納複丈費，聲請複丈。經複丈者，不得
    再聲請複丈。逾公告期間未經申請複丈，或複丈結果無誤或
    經更正者，地政機關應即據以辦理土地標示變更登記。」「
    因前項異議而生土地權利爭執時，應由該管直轄市或縣（市
    ）地政機關予以調處，不服調處者，應於接到調處通知後十
    五日內，向司法機關訴請處理，逾期不起訴者，依原調處結
    果辦理之。」行為時土地法第四十六條之一、第四十六條之
    二、第四十六條之三及第五十九條第二項分別定有明文。又
    按「地籍圖重測結果公告時，直轄市或縣（市）主管機關應
    將前條所列清冊、地籍公告圖及地籍調查表，以展覽方式公
    告三十日，並以書面通知土地所有權人。前項公告期滿，土
    地所有權人無異議者，直轄市或縣（市）主管機關，應據以
    辦理土地標示變更登記，並將登記結果，以書面通知土地所
    有權人限期申請換（註）書狀。」「土地所有權人如認為重
    測結果有錯誤，除未依土地法第四十六條之二之規定設立界
    標或到場指界外，得於公告期間內，以書面向直轄市或縣（
    市）主管機關提出異議，並申請複丈。複丈結果無誤者，依
    重測結果辦理土地標示變更登記；其有錯誤者，應更正有關
    簿冊圖卡後，辦理土地標示變更登記。前項地籍圖重測結果
    錯誤經更正者，縣（市）主管機關應列冊報請中央測量機關
    備查，其已繳之複丈費予以退還。」行為時地籍測量實施規
    則第一百九十九條、第二百零一條亦分別定有明文。地籍測
    量實施規則係內政部依據土地法第四十七條之授權，為辦理
    地籍測量所訂立細節性及執行性之法規命令，核與土地法規
    定意旨相符，爰予援用。
五、本件原告所有坐落嘉義縣中埔鄉○○段六五七之二七、六五
    六之三四地號等二筆土地（重測後吳鳳廟段一五一八、一五
    一七地號），參加嘉義縣九十四年度中埔村地籍圖重測，於
    九十四年二月二十四日重測地籍調查時，經原告法定代理人
    到場指界，惟因部分界址無法指界，被告所屬地政機關乃參
    照舊地籍圖及其他可靠資料協助指界，並通知另於九十四年
    六月三十日實地協助指界結果。其後於九十四年六月三十日
    第二次重測地籍調查時，原告未到場，重測人員乃依鄰地協
    助指界據以實施地籍測量。嗣被告以九十四年九月十五日府
    地價測字第０九四０一一三五四九號公告土地重測結果，公
    告期間自九十四年十月一日起至九十四年十月三十一日止（
    共三十日），上開社口段六五七之二七地號土地重測前面積
    為０．００六五公頃，重測後編為吳鳳廟段一五一八地號面
    積０．００五九五六公頃；前揭社口段六五六之三四地號土
    地重測前面積為０．００二一公頃，重測後編為吳鳳廟段一
    五一七地號面積０．００一八二二公頃。被告並以地籍圖重
    測土地標示變更結果通知書通知原告，原告對重測結果不服
    ，認重測後系爭土地面積減少二．五坪，提起訴願等情，此
    有嘉義縣中埔鄉地籍圖重測地籍調查表、界址標示補正表、
    被告九十四年九月十五日府地價測字第０九四０一一三五四
    九號公告及地籍圖重測土地標示變更結果通知書、土地登記
    簿、土地登記公務用謄本及訴願書附於原處分卷可稽，洵堪
    認定。
六、惟按「一、通知前之作業準備：．．．（四）．．．３、土
    地所有權登記簿之住址，如仍為日據時期之住址或住所不明
    者，應就其登記可資之資料函洽戶政等有關機關查明期其現
    在住所後，始得據以辦理通知，且不得以日據時期住址通知
    當事人。」「三、通知書送達之對象：以通知土地所有權人
    為原則，但有下列情形者，依其規定。．．．（五）土地所
    有權人為未成年人或禁治產人者，於（地政機關）能得知其
    法定代理人後，應向其法定代理人為通知；惟經通知後仍未
    向該管地政機關陳明其法定代理人者，於補正前，地政機關
    得向未成年人或禁治產人為通知。」為內政部訂頒之「數值
    法地籍圖重測作業手冊」第七章第五節第一點第四項第三款
    及第三點第五款所明定。本件原告因罹患缺氧性腦病變，已
    達心神喪失之程度，於九十四年三月三十日經台灣嘉義地方
    法院九十四年度禁字第十八號裁定宣告為禁治產人，並指定
    原告之配偶乙○○○為法定代理人，固據原告提出該裁定影
    本附卷可稽。然查，被告於本院九十六年六月十二日準備程
    序陳稱：「（問：被告何時指界、何時協助指界）第一次指
    界是九十四年二月二十四日，有蓋原告之印章。」「（問：
    被告指界通知是通知原告，而非原告訴訟代理人？）是的，
    是通知甲○○。」「（問：被告何以通知受禁治產宣告之人
    ，而非通知其法定代理人？）通知是以通知土地所有權人為
    準，當時原告之配偶也有到場，土地所有權登記簿並無記載
    土地所有權人禁治產，原告之配偶沒有主動表明原告是禁治
    產，承辦人員不知道。」「（問：第二次指界日期？）九十
    四年六月三十日，亦有通知土地所有權人，但他們並未到場
    ，就依照實地測定的界址逕為施測。」等語。原告法定代理
    人於本院九十六年六月十二日準備程序陳稱：「（問：提示
    九十四年二月二十四日地籍圖重測地籍調查表予原告閱覽，
    有蓋原告之印章，原告有何意見？）現場是我去的，我帶甲
    ○○的印章，他們說要蓋甲○○的印章，是我拿給承辦人員
    蓋章的。他們是以現況來指界，並不是我指定的，我對以前
    的界址如何並不清楚。」等語，此參本院九十六年六月十二
    日準備程序筆錄自明，並為兩造所不爭執。然查，原告於九
    十四年二月二十四日第一次重測地籍調查時，尚未經台灣嘉
    義地方法院宣告禁治產，則該日以原告為受通知人並無不合
    。而在第二次指界期日前，原告雖經受禁治產宣告，然並未
    向被告陳明，被告無從知悉原告已受禁治產宣告，則被告依
    前揭土地法第四十六條之二及「數值法地籍圖重測作業手冊
    」第七章第五節第三點第五款規定，仍通知土地所有權人即
    原告前來指界，亦無可議之處。況原告之配偶乙○○○於九
    十四年二月二十四日第一次重測地籍調查時，確實曾到場，
    並於地籍圖重測地籍調查表上蓋印原告之印章，亦已實際踐
    行程序，自難因此認重測地籍調查程序有何瑕疵。
七、次按「依土地法第四十六條之一至第四十六條之三之規定所
    為地籍圖重測，純為地政機關基於職權提供土地測量技術上
    之服務，將人民原有土地所有權範圍，利用地籍調查及測量
    等方法，將其完整正確反映於地籍圖，初無增減人民私權之
    效力。故縱令相鄰土地所有權人於重新實施地籍測量時，均
    於地政機關通知之期限內到場指界，毫無爭議，地政機關依
    照規定，已依其共同指定之界址重新實施地籍測量。則於測
    量結果公告期間內即令土地所有權人以指界錯誤為由，提出
    異議，測量結果於該公告期間屆滿後即行確定，地政機關應
    據以辦理土地標示變更登記。惟有爭執之土地所有權人尚得
    依法提起民事訴訟請求解決，法院應就兩造之爭執，依調查
    證據之結果予以認定．．。」司法院釋字第三七四號著有解
    釋。準此，可知地籍圖重測純為地政機關基於職權提供土地
    測量技術上之服務，將人民原有土地所有權範圍，利用地籍
    調查及測量等方法，將其完整正確反映於地籍圖上，初無增
    減人民私權之效力，則重測前後土地面積發生增減時，該增
    減面積之事實，既經重測機關予以公告及通知土地權利人，
    已使土地所有權人得對該結果以異議方式救濟，是若無人異
    議而公告確定，則地政機關應據以辦理土地標示變更登記，
    惟有爭執之土地所有權人尚得依法提起民事訴訟請求解決。
    本件被告據此而為土地標示登記，即無可議。又土地所有權
    人倘就重新實施地籍測量之結果認有錯誤，除未依前條之規
    定設立界標或到場指界者外，應依前揭土地法登記規則第四
    十六條之三規定，於公告期間內向該管地政機關提出異議並
    繳納複丈費，聲請複丈，則土地所有權人得對該結果應以異
    議方式予以救濟。本件原告所有系爭土地為嘉義縣九十四年
    度中埔村地籍圖重測區之土地，於九十四年二月二十四日第
    一次重測地籍調查時，經原告法定代理人到場指界結果，與
    鄰地指界一致，惟因部分界址無法指界，被告所屬地政機關
    乃參照舊地籍圖及其他可靠資料協助指界，並通知另於九十
    四年六月三十日辦理協助指界。嗣後九十四年六月三十日原
    告未到場協助指界，重測人員乃依鄰地協助指界據以實施地
    籍測量。被告並於九十四年九月十五日公告地籍圖重測結果
    ，該地籍圖重測公告因則無人異議而公告確定，地政機關乃
    據以辦理土地標示變更登記，此有被告九十四年九月十五日
    府地價測字第０九四０一一三五四九號公告、地政事務所段
    區域調整清冊、土地登記簿及土地登記公務用謄本附於原處
    分卷可參。又原告法定代理人自陳其於九十四年二月二十四
    日第一次重測地籍調查時曾到場，且於重測結果公告期間，
    未提出異議，足認原告係於九十四年十月二十八日始提出訴
    願書爭執系爭土地之重測結果，此亦有本院九十六年六月十
    二日準備程序筆錄及原告訴願書附於本院及訴願卷可稽，是
    依前揭說明，原告倘就系爭土地重新實施地籍測量之結果認
    有錯誤，應依前揭土地法第四十六條之三規定，於公告期間
    內向該管地政機關提出異議並繳納複丈費，聲請複丈予以救
    濟，其逕行提起訴願及行政訴訟，於法亦有未合。況縱原告
    對指界時之界址有爭議，亦應依上揭土地法第四十六條之二
    第二項規定，準用同法第五十九條第二項規定之程序，因異
    議而生土地權利爭執時，應由該管直轄市或縣（市）地政機
    關予以調處，不服調處通知後十五日內，向司法機關訴請處
    理，亦非以提起訴願及撤銷訴訟之行政救濟程序救濟之。再
    者，依前揭司法院釋字第三七四號解釋意旨，地政機關仍應
    據以辦理土地標示變更登記，惟有爭執之土地所有權人尚得
    依法提起民事訴訟請求解決，易言之，地籍測量並無確定人
    民私權利之效果，自不致增、損土地所有權人之土地權益，
    則系爭土地重測結果既經公告確定，縱使其界址有誤，且不
    得再循重測異議調處之程序解決紛爭，自應依上開解釋意旨
    ，依法提起民事訴訟請求解決，故有爭執之土地所有權人應
    依法提起民事訴訟請求解決，始為正辦。原告逕行提起本訴
    ，先位聲明求為訴願決定及原處分（九十四年九月十五日府
    地價測字第０九四０一一三五四九號公告土地重測結果及地
    籍圖重測土地標示變更結果通知書）均撤銷，難認有據，應
    予駁回。
八、原告備位聲明另依國家賠償法規定請求被告賠償原告十五萬
    元。惟查，被告實施之地籍測量及公告土地重測結果，並以
    地籍圖重測土地標示變更結果通知書通知原告之程序，均無
    不法，縱原告土地面積因此而有減少，因地籍測量並無確定
    人民私權利之效果，自不致增、損土地所有權人之土地權益
    ，原告尚得依法提起民事訴訟請求解決，是本件亦無原告得
    請求國家賠償之事由，原告備位聲明亦無理由，應併予駁回
    。
據上論結，本件原告之訴為無理由，依行政訴訟法第二百三十三
條第一項、第二百三十六條、第一百九十五條第一項後段、第九
十八條第三項前段，判決如主文。
中　　華　　民　　國　九十六　年　　七　　月　 十一 　日
                  第一庭      法  官  蘇秋津
以上正本係照原本作成。
如不服本判決，應於送達後二十日內，向本院提出上訴狀並表明
上訴理由，如於本判決宣示後送達前提起上訴者，應於判決送達
後二十日內補提上訴理由書（須按他造當事人人數附繕本）。
提起上訴應預繳送達用雙掛號郵票七份（每份三十四元）。
中　　華　　民　　國　九十六　年　　七　　月　 十一 　日
　　　　　　　　　　　　　　　書記官  陳嬿如
附註：
行政訴訟法第二百三十五條（第一項、第二項）：
對於適用簡易程序之裁判提起上訴或抗告，須經最高行政法院之
許可。
前項許可，以訴訟事件所涉及之法律見解具有原則性者為限。
